【裁判字號】    98,訴,369
【裁判日期】    980424
【裁判案由】    毒品危害防制條例
【裁判全文】
臺灣基隆地方法院刑事判決               98年度訴字第369號
公  訴  人  臺灣基隆地方法院檢察署檢察官
被      告  甲○○
                    （現於臺灣基隆監獄執行中）
上列被告因毒品危害防制條例案件，經檢察官提起公訴（97年度
毒偵字第3008號），被告於準備程序進行中，就被訴事實為有罪
之陳述，經本院合議庭裁定由受命法官獨任進行簡式審判程序，
判決如下：
    主  文
甲○○施用第一級毒品，累犯，處有期徒刑柒月，扣案之第一級
毒品海洛因貳包（合計淨重：壹點參陸公克）沒收銷燬之，包裝
上開第一級毒品之外包裝袋貳只及扣案之注射針筒貳支均沒收之
。
    事  實
一、甲○○前因施用毒品案件，經2 次觀察、勒戒後，均認無繼
    續施用毒品之傾向，先後於民國91年7月12日及92年2月27日
    執行完畢釋放，並經臺灣基隆地方法院檢察署檢察官以91年
    度毒偵字第649 號及91年度毒偵字第1074號不起訴處分；再
    因施用毒品案件，經本院以92年度毒聲字第1007號裁定令入
    戒治處所強制戒治，嗣因法律修正而未執行，同案並經前開
    檢察署檢察官以92年度毒偵字第981 號提起公訴，本院以92
    年度訴字第575 號判決判處有期徒刑7月、5月，應執行有期
    徒刑11月確定；又因施用第一級毒品案件，經本院以93年度
    訴字第398號判決判處有期徒刑7月確定，與前開92年度訴字
    第575號判決所科之刑接續執行，於94年9月25日因縮刑期滿
    執行完畢；再因施用第一級毒品案件，經本院以95年度訴字
    第240、772號判決判處有期徒刑11月及7 月確定。另因竊盜
    案件，經臺灣板橋地方法院以95年度簡字第2397號判決判處
    有期徒刑5 月確定；復因搶奪案件，經本院以95年度訴字第
    561 號判決判處有期徒刑11月確定，前開四案，嗣經本院依
    據中華民國96年罪犯減刑條例之規定，以96年度聲減字第39
    1 號裁定予以減刑並就95年度訴字第240、561號、95年度簡
    字第2397號三案合併定應執行刑為期徒刑1 年，就95年度訴
    字第772號判決所科之刑減為有期徒刑3月15日；又因偽證案
    件，經本院以96年度訴字第454號判決判處有期徒刑5月確定
    ，再由本院依據前開減刑條例之規定，以96年度聲減字第15
    39號裁定減刑，與前開各案接續執行，於97年1月2日因縮刑
    期滿執行完畢（構成累犯）。
二、詎甲○○猶不知悔改，復基於施用第一級毒品海洛因犯意，
    於97年11月25日晚間8、9時許，在臺北縣瑞芳鎮○○路36巷
    41號2 樓住處內，以將第一級毒品海洛因摻水置入針筒後，
    以注射靜脈血管之方式，施用海洛因1 次（起訴書誤載施用
    毒品之時間、地點、方式，業據蒞庭檢察官當庭更正），嗣
    於同年月26日7時36分許，在臺北縣瑞芳鎮○○路36巷41號3
    樓，為警查獲，並當場扣得海洛因2 包（合計淨重1.36公克
    ，空包裝袋總重0.48公克）、注射針筒2支及分裝袋8個，經
    採尿送驗後，結果呈嗎啡陽性反應，而查悉上情。
三、案經臺北縣政府警察局瑞芳分局報告臺灣基隆地方法院檢察
    署檢察官偵查起訴。
    理  由
一、本件被告所犯者非為死刑、無期徒刑、最輕本刑為3 年以上
    有期徒刑之罪或高等法院管轄第一審案件，其於準備程序進
    行中，先就被訴事實為有罪之陳述，經告知其簡式審判程序
    之旨，並聽取公訴人及被告之意見後，本院依刑事訴訟法第
    273條之1第1 項之規定，裁定由受命法官獨任進行簡式審判
    程序，且依同法第273條之2規定，簡式審判程序之證據調查
    ，不受第159條第1項、第161條之2、第161條之3、第163 條
    之1及第164條至第170條規定之限制，合先敘明。
二、前揭犯罪事實，業據被告於本院準備程序及審理時坦承不諱
    ，又經被告同意，為警查獲後所採集之尿液經送驗後，呈現
    嗎啡、可待因陽性反應，此有台北縣政府警察局瑞芳分局偵
    辦毒品案件尿液檢體對照表（尿液編號：N00000000） 、台
    灣檢驗科技股份有限公司濫用藥物檢驗報告各1 份附卷可稽
    ，且參之以酵素免疫分析或薄層定性分析等方式為初步篩檢
    者，檢驗結果雖有相當程度偽陽性之可能，然以氣（液）相
    層析、質譜分析之儀器為交叉確認者，檢驗結果出現偽陽性
    之機率則極低，因而具有公信力，核足為對涉嫌人不利之認
    定；尤以「毒品施用後於尿液、血液中可檢出之最大時限，
    與施用劑量、施用頻率、施用方式、施用者飲水量之多寡、
    個人體質、代謝情況、檢體收集時間點及所用檢測方法之靈
    敏度等因素有關，因個案而異。依據Clarke's Isolation
    Identification of Drugs 第二版記載，血液中藥物之半衰
    期（濃度減半所需時間）分別為古柯鹼0.7- 1.5小時、海洛
    因3分鐘（其代謝物為嗎啡2-3小時）、嗎啡2- 3小時、大麻
    20-36小時、安非他命12小時（當尿液偏酸性時，為4-8小時
    ）、甲基安非他命9小時、Ketamine 2-4小時，而MDMA約8.4
    9 小時。一般於尿液中可檢出之最大時限，古柯鹼為施用後
    1-4 天、海洛因2-4天、嗎啡2-4天、大麻1-10天、安非他命
    1-4天、甲基安非他命1-5天、MDMA 1-4天、MDA 1-4天、Ket
    amine2-4天。」此曾經行政院衛生署藥物食品檢驗局以92年
    7 月23日管檢字第0920005609號函釋在案；且扣案之白色粉
    末2 包（合計淨重：1.36公克，空包裝袋重0.48公克），經
    警以篩檢試劑初步檢驗結果，呈現嗎啡、海洛因反應，復再
    送法務部調查局以氣相層析質譜儀法鑑驗，亦含有海洛因成
    份，此有基隆市警察局瑞芳分局查獲涉嫌毒品危害防制條例
    毒品初步鑑驗報告單及法務部調查局濫用藥物實驗室鑑定書
    各乙份附卷可佐，足認被告自白與犯罪事實相符，其事證明
    確，犯行洵堪認定，應依法論科。
三、查海洛因係毒品危害防制條例第2 條第2項第1款所定之第一
    級毒品，核被告所為係犯毒品危害防制條例第10條第1 項之
    施用第一級毒品罪。被告持有第一級毒品海洛因之低度行為
    ，應為施用第一級毒品之高度行為所吸收，不另論罪。再被
    告有事實欄所示論罪科刑執行完畢情形，有臺灣高等法院被
    告前案紀錄表乙份附卷可查，其於有期徒刑執行完畢後5 年
    內，故意再犯本件有期徒刑以上之罪，為累犯，應依刑法第
    47條第1 項加重其刑。爰審酌被告曾有施用毒品之前科仍不
    知戒除，惟犯罪後坦承犯行，且所犯之施用毒品犯行乃戕害
    自己身心健康，並未危及他人等一切情狀，量處如主文所示
    之刑。
四、至查獲之第一級毒品海洛因2包（合計淨重：1.36公克）為
    毒品，應依毒品危害防制條例第18條第1項前段規定宣告沒
    收銷燬之。至包裝前開第一級毒品海洛因之外包裝2只（總
    重0.48公克），具有防止毒品裸露、散逸之功能，且無與毒
    品難以析離而無法個別宣告沒收之情事，與扣案之注射針筒
    2支均屬被告所有，供犯本案施用第一級毒品海洛因所用，
    業據被告供承明確，爰依刑法第38條第1項第2款、第3 項之
    規定，宣告沒收；另扣案之分裝袋8 個非供本案施用毒品所
    用之物，業據被告供承在卷，爰不予宣告沒收，附此敘明。
據上論斷，應依刑事訴訟法第273條之1第1項、第299條第1 項前
段，毒品危害防制條例第10條第1項、第18條第1項前段，刑法第
11條前段、第47條第1項、第38條第1項第2款，判決如主文。
本案經檢察官乙○○到庭執行職務。
中    華    民    國    98    年     4     月  24     日
                  刑事第四庭法  官   周霙蘭
以上正本證明與原本無異。
如不服本判決應於收受本判決後10日內向本院提出上訴書狀，其
未敘述上訴理由者，並得於提起上訴後10日內向本院補提理由書
狀（均須按他造當事人之人數附繕本）「切勿逕送上級法院」。
中    華    民    國    98    年     4     月  24     日
                            書記官   莊智凱
附錄本案所犯法條：
毒品危害防制條例第10條：
I施用第一級毒品者，處 6 月以上 5 年以下有期徒刑。
II施用第二級毒品者，處 3 年以下有期徒刑。


司法院資訊處製作；財團法人民間司法改革基金會備份。
